臺灣板橋地方法院刑事判決　　　　　　　96年度訴字第3007號
公　訴　人　臺灣板橋地方法院檢察署檢察官
被　　　告　甲○○
　　　　　　　　　　（另案於臺灣臺北看守所）
上列被告因違反毒品危害防制條例案件，經檢察官提起公訴（九
十六年度毒偵字第四七七九七號），被告於準備程序中就被訴事
實為有罪之陳述，經本院合議庭裁定改行簡式審判程序，並判決
如下：
    主    文
甲○○施用第一級毒品，累犯，處有期徒刑玖月，扣案第一級毒
品海洛因柒包（共驗餘淨重拾玖點玖玖公克，共純質淨重拾
點玖陸公克）沒收銷燬，扣案吸管分裝杓貳枝、分裝袋壹佰壹
拾個均沒收；又施用第二級毒品，累犯，處有期徒刑陸月，扣案
第二級毒品甲基安非他命十四包（共驗餘淨重肆柒點伍玖公克
）沒收銷燬，扣案吸管分裝杓貳枝、分裝袋壹佰壹拾個均沒收。
應執行有期徒刑壹年，扣案第一級毒品海洛因柒包（共驗餘淨重
拾玖點玖玖公克，共純質淨重拾點玖陸公克）及扣案第二
級毒品甲基安非他命十四包（共驗餘淨重肆柒點伍玖公克）均
沒收銷燬，扣案吸管分裝杓貳枝、分裝袋壹佰壹拾個均沒收。
    犯罪事實
一、甲○○前因施用毒品案件，經本院以八十七年度毒聲字第二
    一七號裁定送觀察、勒戒後，認無繼續施用毒品之傾向，由
    臺灣板橋地方法院檢察署檢察官於民國八十七年十二月三十
    日以八十七年度偵字第八八一四號為不起訴處分確定。又因
    施用毒品案件，由本院以八十八年度毒聲字第九三０號裁定
    送觀察勒戒後，認有繼續施用毒品之傾向，由臺灣板橋地方
    法院檢察署檢察官聲請本院以八十八年度毒聲字第一六一九
    號裁定送戒治處所施以強制戒治一年，嗣經本院以八十八年
    度毒聲字第四六二一號裁定停止戒治所餘期間付保護管束，
    迄至八十九年三月七日保護管束期滿執行完畢，該案並由該
    署檢察官以八十八年度偵字第四二七二號提起公訴後，由本
    院以八十八年度易字第一七五一號判決判處有期徒刑八月，
    上訴後經臺灣高等法院以八十八年度上易字第三一八九號判
    決駁回上訴確定。復因施用第一級、第二級毒品案件，經臺
    灣板橋地方法院檢察署檢察官聲請強制戒治，經本院以九十
    一年度毒聲字第一四六四號裁定送戒治處所施以強制戒治一
    年確定，於九十二年十二月十三日強制戒治期滿執行完畢，
    該案件並經檢察官以九十一年度毒偵字第四三七０號、九十
    一年度毒偵緝字第六一二號提起公訴，經本院於九十二年五
    月五日以九十二年度訴字第二八三號判處有期徒刑八月、四
    月，應執行有期徒刑十月，於同年五月二十九日確定；另於
    九十一年間，因犯偽造文書罪案件，經臺灣嘉義地方法院於
    九十二年十月三十一日以九十二年度簡字第九三二號判處有
    期徒刑三月，並於九十二年十二月十九日判決確定；上開三
    罪經臺灣嘉義地方法院以九十三年度聲字第二九一號裁定更
    定應執行刑為有期徒刑一年一月，而於九十三年十二月三十
    一日縮刑期滿執行完畢。詎其猶不知悔改，仍未戒除毒癮，
    於前揭強制戒治執行完畢後五年內，復基於施用第一級毒品
    、第二級毒品之犯意，分別於九十六年六月二十二日晚間，
    在臺北縣永和市○○路七十九號四樓（起訴書誤載為四十五
    號六樓）之住處，以將第一級毒品海洛因置入香菸內點燃方
    式、將第二級毒品安非他命置入玻璃球內燒烤之方式，分別
    施用第一級毒品海洛因及第二級毒品安非他命。嗣於九十六
    年六月二十三日凌晨零時三十分分，在臺北縣三峽鎮○○路
    一六二之二號七樓，為警查獲，並扣得第一級毒品海洛因七
    包（共驗餘淨重三十九點九九公克，共純質淨重三十三點九
    六公克）、第二級毒品甲基安非他命（起訴書誤載為安非他
    命）十四包（共驗餘總淨重三四七點五九公克）、吸管分裝
    杓二枝、分裝袋一百一十個等物。
二、案經臺北市政府警察局移送臺灣板橋地方法院檢察署檢察官
    偵查起訴。
    理    由
一、訊據被告甲○○對於上揭犯罪事實均坦承不諱（見本院九十
    六年九月二十六日審判筆錄第二頁），被告為警查獲時，經
    採集其尿液結果，亦分呈安非他命、甲基安非他命、嗎啡、
    類之陽性反應，此有臺灣尖端先進生技醫藥股份有限公司所
    出具之濫用藥物檢驗報告一份在卷可稽，被告經警查獲時所
    取出之白色粉末及白色結晶體，經分別送往具有專門鑑定毒
    品能力之法務部調查局及內政部刑事警察局鑑定結果，亦分
    確係第一級毒品海洛因及第二級毒品甲基安非他命無誤，此
    有該二局所分別出具鑑定書各一份在卷足憑（見臺灣板橋地
    方法院檢察署九十六年度毒偵字第四七七九號卷第六十九頁
    至第七十頁），此外，尚有吸管分裝杓二枝及分裝袋一百一
    十個等物扣案足憑，足認被告於本院審理中出於任意性之自
    白與事實相符，從而本件事證明確，被告犯行已堪認定。
二、被告前因施用毒品案件，經本院以八十七年度毒聲字第二一
    七號裁定送觀察、勒戒後，認無繼續施用毒品之傾向，由臺
    灣板橋地方法院檢察署檢察官於八十七年十二月三十日以八
    十七年度偵字第八八一四號為不起訴處分確定。又因施用毒
    品案件，由本院以八十八年度毒聲字第九三０號裁定送觀察
    勒戒後，認有繼續施用毒品之傾向，由臺灣板橋地方法院檢
    察署檢察官聲請本院以八十八年度毒聲字第一六一九號裁定
    送戒治處所施以強制戒治一年，嗣經本院以八十八年度毒聲
    字第四六二一號裁定停止戒治所餘期間付保護管束，迄至八
    十九年三月七日保護管束期滿執行完畢，該案並由該署檢察
    官以八十八年度偵字第四二七二號提起公訴後，由本院以八
    十八年度易字第一七五一號判決判處有期徒刑八月，上訴後
    經臺灣高等法院以八十八年度上易字第三一八九號判決駁回
    上訴確定。復因施用第一級、第二級毒品案件，經臺灣板橋
    地方法院檢察署檢察官聲請強制戒治，經本院以九十一年度
    毒聲字第一四六四號裁定送戒治處所施以強制戒治一年確定
    ，於九十二年十二月十三日強制戒治期滿執行完畢，該案件
    並經檢察官以九十一年度毒偵字第四三七０號、九十一年度
    毒偵緝字第六一二號提起公訴，經本院於九十二年五月五日
    以九十二年度訴字第二八三號判處有期徒刑八月、四月，應
    執行有期徒刑十月，於同年五月二十九日確定等情，有臺灣
    高等法院被告前案紀錄表附卷可憑（見本院卷），其於強制
    戒治執行完畢釋放後，五年內再犯施用海洛因及甲基安非他
    命毒品之罪，核其所為，係犯毒品危害防制條例第十條第一
    項之施用第一級毒品及同條第二項之施用第二級毒品罪。其
    持有第一級毒品及第二級毒品之低度行為，應分別為施用第
    一級毒品及第二級毒品之高度行為所吸收，均不另論罪。而
    被告所犯上開二罪之間，犯意各別，行為互殊，應予分論併
    罰。被告於九十一年間，因犯偽造文書罪案件，經臺灣嘉義
    地方法院於九十二年十月三十一日以九十二年度簡字第九三
    二號判處有期徒刑三月，並於九十二年十二月十九日判決確
    定；上開三罪經臺灣嘉義地方法院以九十三年度聲字第二九
    一號裁定更定應執行刑為有期徒刑一年一月，而於九十三年
    十二月三十一日縮刑期滿執行完畢，此有卷附臺灣高等法院
    被告前案紀錄表可按（見本院卷），其於有期徒刑執行完畢
    後，五年以內故意再犯有期徒刑以上之罪，為累犯，依刑法
    第四十七條第一項規定，加重其刑。爰審酌被告犯後坦承犯
    行而態度良好、施用毒品係戕害自身健康，對他人並不生重
    大危害及其他一切情狀，分別量處如主文所示之刑，並定其
    應執行之刑。至扣案白色粉末七包（共驗餘淨重三十九點九
    九公克，共純質淨重三十三點九六公克）及白色結晶體十四
    包（共驗餘總淨重三四七點五九公克），經鑑定結果，確分
    係第一級毒品海洛因及第二級毒品甲基安非他命無誤，已如
    前述，屬查獲之第一級毒品及第二級毒品，應依毒品危害防
    制條例第十八條第一項前段之規定，沒收銷燬之；至扣案吸
    管分裝杓二枝、分裝袋一百一十個等物，則係被告所有供施
    用毒品所用之物，業據其自承在卷，爰依刑法第三十八條第
    一項第二款、第三項之規定，宣告沒收之。
據上論斷，應依刑事訴訟法第二百七十三條之一第一項、第二百
九十九條第一項前段，毒品危害防制條例第十條、第十八條第一
項前段，刑法第十一條前段、第四十七條第一項、第五十一條第
五款、第九款、第三十八條第一項第二款，判決如主文。
本案經檢察官張誌洋到庭執行職務
中　　華　　民　　國　　96　　年　　10　　月　　17　　日
                  刑事第四庭法  官  吳冠霆
上列正本證明與原本無異。
如不服本判決，應於判決送達後十日內敘明上訴理由，向本院提
出上訴狀（應附繕本），上訴於臺灣高等法院。
                            書記官  黃炎煌
中　　華　　民　　國　　96　　年　　10　　月　　17　　日
附錄法條：毒品危害防制條例第十條
毒品危害防制條例第10條
施用第一級毒品者，處 6 月以上 5 年以下有期徒刑。
施用第二級毒品者，處 3 年以下有期徒刑。
